vi: Mức độ chống thấm nước: Không chống nước; Kháng nước; Chống nước (không bảo hành); Chống nước – Bảo hành 1 năm; Chống nước – Bảo hành 2 năm; Khác
ru: Уровень водозащиты: Не водостойкий; Водостойкий; Водонепроницаемый (без гарантии); Водонепроницаемый — гарантия 1 год; Водонепроницаемый — гарантия 2 года; Другое
hr-HR: Vodootpornost: Nije vodootporno; Vodootporno; Vodonepropusno (bez jamstva); Vodonepropusno – jednogodišnje jamstvo; Vodonepropusno – dvogodišnje jamstvo; Ostalo
da: Vandtæthedsniveau: Ikke vandafvisende; Vandresistent; Vandtæt (ingen garanti); Vandtæt – 1 års garanti; Vandtæt – 2 års garanti; Andet
it: Livello di impermeabilità: Non resistente all'acqua; Resistente all'acqua; Impermeabile (nessuna garanzia); Impermeabile – 1 anno di garanzia; Impermeabile – 2 anni di garanzia; Altro
ko: 방수 등급: 내수성 없음; 내수성; 방수성(보증 없음); 방수성 – 1년 보증; 방수성 – 2년 보증; 기타
ja: 防水レベル: 耐水性なし; 耐水; 防水 (保証なし); 防水 – 1年保証; 防水 – 2年保証; その他
sl-SI: Raven vodoodpornosti: Ni vodoodporno; Vodoodporno; Nepremočljivo (brez garancije); Nepremočljivo – 1-letna garancija; Nepremočljivo – 2-letna garancija; Drugo
de: Grad der Wasserdichtigkeit: Nicht wasserfest; Wasserfest; Wasserdicht (keine Garantie); Wasserdicht – 1 Jahr Garantie; Wasserdicht – 2 Jahre Garantie; Sonstige
el: Επίπεδο αδιαβροχοποίησης: Μη ανθεκτικό στο νερό; Ανθεκτικό στο νερό; Αδιάβροχο (χωρίς εγγύηση); Αδιάβροχο – Εγγύηση 1 έτους; Αδιάβροχο – Εγγύηση 2 ετών; Άλλο
th: ระดับการกันน้ำ: ไม่ทนน้ำ; ทนน้ำ; กันน้ำ (ไม่มีการรับประกัน); กันน้ำ – รับประกัน 1 ปี; กันน้ำ – รับประกัน 2 ปี; อื่นๆ
bg-BG: Ниво на водоустойчивост: Не е водоустойчив; Водоустойчив; Водонепромокаем (без гаранция); Водонепромокаем – 1 година гаранция; Водонепромокаем – 2 години гаранция; Други
pl: Poziom wodoodporności: Brak wodoodporności; Wodoodporny; Wodoszczelność (brak gwarancji); Wodoszczelność – rok gwarancji; Wodoszczelność – 2 lata gwarancji; Inne
lt-LT: Atsparumo vandeniui lygis: Neatsparus vandeniui; Atsparus vandeniui; Nepralaidus vandeniui (be garantijos); Nepralaidus vandeniui – 1 metų garantija; Nepralaidus vandeniui – 2 metų garantija; Kita
nb: Vanntetthetsgrad: Ikke vannavstøtende; Vannavstøtende; Vanntett (ingen garanti); Vanntett – 1 års garanti; Vanntett – 2 års garanti; Annet
ro-RO: Nivel de impermeabilitate: Fără rezistență la apă; Rezistent la apă; Impermeabil (fără garanție); Impermeabil – Garanție 1 an; Impermeabil – Garanție 2 ani; Altele
tr: Su geçirmezlik seviyesi: Suya dayanıklı değil; Suya dayanıklı; Su geçirmez (garantisiz); Su geçirmez - 1 yıl garanti; Su geçirmez - 2 yıl garanti; Diğer
zh-TW: 防水等級: 不防水; 抗水; 防水 (無保固); 防水 – 1 年保固; 防水 – 2 年保固; 其他
fi: Vedenpitävyystaso: Ei vedenkestävä; Vedenkestävä; Vedenpitävä (ei takuuta); Vedenpitävä – 1 vuoden takuu; Vedenpitävä – 2 vuoden takuu; Muu
sv: Vattentäthetsnivå: Inte vattentålig; Vattentålig; Vattentät (ingen garanti); Vattentät – 1 års garanti; Vattentät – 2 års garanti; Övrigt
pt-BR: Impermeabilidade nível: Não é resistente à água; Resistente à água; À prova d'água (sem garantia); À prova d'água – 1 ano de garantia; À prova d'água – 2 anos de garantia; Outros
fr: Niveau d’imperméabilité: Non résistant à l’eau; Résistant à l’eau; Imperméable (sans garantie); Imperméable – Garantie de 1 an; Imperméable – Garantie de 2 ans; Autre
en: Waterproof level: Not water resistant; Water resistant; Waterproof (no warranty); Waterproof – 1-year warranty; Waterproof – 2-year warranty; Other
cs: Vodotěsnost: Není voděodolné; Voděodolné; Vodotěsné (bez záruky); Vodotěsné – záruka 1 rok; Vodotěsné – záruka 2 roky; Jiné
es: Nivel de impermeabilidad: No resistente al agua; Resistente al agua; Impermeable (sin garantía); Impermeable: 1 año de garantía; Impermeable: 2 años de garantía; Otro
sk-SK: Vodotesná úroveň: Nevodoodolné; Vodoodolné; Vodotesné (bez záruky); Vodotesné – 1-ročná záruka; Vodotesné – 2-ročná záruka; Iné
zh-CN: 防水等级: 不防水; 防水; 防水（无质保）; 防水 - 1 年质保; 防水 - 2 年质保; 其他
nl: Waterproof niveau: Niet waterbestendig; Waterbestendig; Waterdicht (geen garantie); Waterdicht – 1 jaar garantie; Waterdicht – 2 jaar garantie; Overige
pt-PT: Nível de impermeabilidade: Não resistente à água; Resistente à água; À prova de água (sem garantia); À prova de água – garantia de 1 ano; À prova de água – garantia de 2 anos; Outro
hu: Vízállósági szint: Nem vízálló; Vízálló; Vízhatlan (garancia nélkül); Vízhatlan – 1 év garancia; Vízhatlan – 2 év garancia; Egyéb